臺灣嘉義地方法院民事判決
109年度建字第27號
原      告  侯光益  


被      告  森重有限公司

法定代理人  潘湘函  
訴訟代理人  詹忠霖律師
上列當事人間請求損害賠償事件，本院於民國111年5月24日言詞
辯論終結，判決如下：
    主      文
原告之訴及假執行之聲請均駁回。
第一審訴訟費用由原告負擔。
    事實及理由
一、原告主張：原告於民國108年11月18日與被告簽訂溫室新建
    工程委託管理興建合約書（下稱系爭合約），約定由被告承
    攬施作原告位於嘉義縣○○市○○○○段00000地號土地上之溫室
    （下稱系爭溫室）。然被告未確實依系爭合約施作承攬事項
    ，其所搭建之系爭溫室有：㈠錏四方管厚度與系爭合約施作
    材料明細表項目二簡固型溫室第8項所載不符，影響結構，
    致易折損；㈡PO膜與系爭合約施作材料明細表項目二簡固型
    溫室第17、18項所載不符，被告使用PEP劣質品取代；㈢滑輪
    品質與系爭合約施作材料明細表項目二簡固型溫室品質第28
    項所載不符，被告使用非白鐵材料，易造成生鏽提早損壞；
    ㈣橫樑部分未依合約圖示施工，導致主結構彎曲，易致倒塌
    等瑕疵。原告多次與被告聯繫，反覆請其改正修繕未果，並
    於109年9月30日以存證信函通知被告限期修補，未蒙置理，
    原告於同年10月28日申請調解，因被告未到場而調解不成立
    ，可見被告並無修補之意願，原告只好另找其他廠商修繕，
    其修繕估價單總計新臺幣（下同）519,195元，原告因系爭
    溫室之瑕疵而受有損害，爰依民法第493條第2項規定請求被
    告應賠償其修補必要費用之損失。並聲明：㈠被告應給付原
    告519,195元，及自起訴狀送達翌日起至清償日止，按年息
    百分之5計算之利息。㈡願供擔保，請准宣告假執行。
二、被告則以下列情詞置辯：
　㈠兩造固簽有系爭合約，約定由被告承攬施作系爭溫室，工程
    款總計2,959,835元，惟被告已依約於108年12月11日如期完
    工，並由原告分別於109年1月10日、1月11日、1月13日、1
    月14日完成系爭溫室總驗收，被告應不負系爭溫室之瑕疵擔
    保責任。倘系爭溫室顯有瑕疵，原告理應定相當期限請求被
    告修補瑕疵，而非在驗收單上簽名以完成工程驗收，且遲至
    109年9月30日始寄發存證信函通知被告修補瑕疵，顯與常情
    不符，足徵縱有原告所指之瑕疵，應非被告施作所致。況原
    告所提系爭合約書之驗收單，與被告所提之驗收單不符，被
    告否認其形式真正。故原告主張被告應賠償其系爭溫室瑕疵
    所受之損害，委無足採。
　㈡原告所指系爭合約施作材料明細表項目二簡固型溫室第8項所
    載錏四方管、第17、18項所載PO膜、第28項所載白鐵滑輪，
    被告均有依約施作，滑輪確實使用白鐵材質，至於PEP膜係
    被告自行追加施作部分，並未包含在系爭合約施作材料明細
    表，且被告未向原告另外收取費用。又被告確實有依系爭合
    約施工圖示施作，觀諸原告所提陳證4之照片，實無法辨認
    主結構彎曲之處，足見原告所述瑕疵不實。再依嘉義縣建築
    師公會之鑑定報告結果，亦認被告之施作均符合系爭合約之
    約定，即系爭溫室之興建未有原告所主張之瑕疵，故原告請
    求被告應給付519,195元，並無理由。
　㈢並答辯聲明：⒈原告之訴駁回。⒉如受不利判決，願供擔保，
    請准宣告免為假執行。
三、原告主張其與被告簽訂系爭合約，約定由被告承攬施作系爭
    溫室；原告於109年9月30日寄發太保郵局存證號碼72號存證
    信函與被告等事實，業提出系爭合約、太保郵局存證號碼72
    號存證信函為據(見本院卷第65頁、第177至237頁)，且為被
    告所不爭執，自堪信為真實。
四、原告主張被告所施作之系爭溫室有瑕疵，經催告被告為修補
    均未獲置理，故依民法第493條第2項規定請求被告給付瑕疵
    修補費用519,195元等語，則為被告所否認，並以前揭情詞
    置辯。經查：
  ㈠按民法第493條第1、2項規定：「工作有瑕疵者，定作人得定
    相當期限，請求承攬人修補之。承攬人不於前項期限內修補
    者，定作人得自行修補，並得向承攬人請求償還修補必要之
    費用。」上開法文所定定作人之自行修補權及修補費用償還
    請求權，必以承攬人承攬之工作瑕疵，經定作人定相當期間
    請求承攬人修補，承攬人不於該期限內修補者，始足當之(
    最高法院107年度台上字第2355號判決同此意旨)。又定作人
    依上開規定請求承攬人修補瑕疵，應「具體指明瑕疵之存在
    」通知承攬人修補，否則承攬人無從進行瑕疵補正。倘定作
    人僅泛稱瑕疵存在，而未指明瑕疵之具體內容與所在，即難
    認其所為通知已生合法催告承攬人修補之效力。另定作人主
    張工作有瑕疵，請求承攬人負瑕疵擔保責任者，定作人應舉
    證證明工作有瑕疵之事實。且定作人依民法第493條規定請
    求承攬人償還自行修補必要之費用，以其已支出自行修補瑕
    疵必要費用為前題。如尚未支出，即不得依該條規定而為請
    求(最高法院80年度台上字第799號裁判採此意旨)。
  ㈡查本件原告主張被告所施作之系爭溫室有瑕疵，經其估價修
    補費用共計519,195元等語，並提出估價單為證(見本院卷第
    69頁)。本院詢以：「原告所請求金額是否是依照估價單（
    即原證五）請求？該部分僅為估價，或是已經包含修繕之費
    用？」等語，原告答稱：「是。該部分只有估價，尚未修繕
    。」等語(見本院卷第483頁)，足見原告雖主張系爭溫室有
    瑕疵，然其並未實際進行瑕疵修補，亦未支出自行修補瑕疵
    之必要費用，是原告依民法第493條第2項主張被告償還瑕疵
    修補費用519,195元等語，依前揭說明，已然無據。
  ㈢原告另主張其將系爭溫室之瑕疵多次與被告聯繫，並請被告
    修繕未果，復以存證信函通知被告，亦未獲置理等語。然本
    件原告未提出任何證據證明其將系爭溫室之瑕疵多次與被告
    聯繫修繕未果乙情，揆諸前開說明，原告已難認有符合民法
    第493條第1、2項規定之要件。至原告所提出太保郵局存證
    號碼72號存證信函(見本院卷第65頁)，其內容僅記載：「台
    端於108年10月承攬本人之溫室新建工程，現況已逾期未完
    工，並有偷工減料不實施作之情事，特此函告台端10日内與
    本人所委託之法務專員聯繫…，協調此工程因台端侵權行為
    所生之損害賠償事宜，否則將逕提起一切民刑事訴訟，希勿
    自誤！」等語，既未具體指明系爭溫室瑕疵之存在，亦無定
    期通知承攬人即被告修補之意，即難認原告有為通知，及通
    知已生合法催告承攬人修補之效力。
  ㈣原告復於本院主張系爭溫室之瑕疵為：⒈被告施作之錏四方管
    厚度與系爭合約附表項目二第8項之規格不符；⒉被告施作之
    PO膜與系爭合約附表項目二第17、18項之規格不符；⒊被告
    使用非白鐵材質之滑輪，品質與系爭合約附表項目二第28項
    之規格不符；⒋被告未按系爭合約圖示施工，導致主結構彎
    曲，易倒塌等項(見本院卷第156頁)，本院依原告聲請將前
    開瑕疵送請嘉義縣建築師公會鑑定，其結果為：就原告所主
    張錏四方管、PO膜及滑輪部分，均與兩造間之系爭合約約定
    相符；系爭溫室之總體結構安全等語，有該會鑑定報告書在
    卷可憑(見本院卷第297至472頁)，足認被告有依系爭合約興
    建系爭溫室，總體結構安全，並無原告主張之瑕疵存在。此
    外，原告未舉其他事證證明系爭溫室有其所主張之瑕疵存在
    ，則原告既無法證明工作有瑕疵之事實，自無修補瑕疵之情
    形，故原告請求被告給付瑕疵修補費用等語，顯無理由。
  ㈤至原告請求傳喚證人蔡建銘，待證事實為蔡建銘聘請被告興
    建溫室，然被告收頭期款後進場施工，卻沒有竣工，與原告
    本件情形相同之事實。然原告自陳蔡建銘係另案委請被告興
    建溫室之人，並非系爭溫室之委託人，顯與本件無關聯，是
    無傳喚蔡建銘之必要，併此敘明。
五、綜上所述，本件既不足證明系爭溫室有瑕疵存在，原告亦未
    就該瑕疵定期通知被告為修繕，且原告並未實際進行修繕而
    支出修繕費，則原告對被告間並無瑕疵修補費用償還請求權
    ，是原告依民法第493條第2項規定，請求被告給付原告519,
    195元，及自起訴狀繕本送達翌日起至清償日止，按年息百
    分之5計算利息，為無理由，應予駁回。又原告之訴既經駁
    回，其假執行之聲請亦失所附麗，應併予駁回。
六、本件事證已臻明確，兩造所為之其他主張、陳述暨所提之證
    據，經審酌後，認均與本件之結論無礙，不再一一論述，併
    予敘明。
七、訴訟費用負擔之依據：民事訴訟法第78條。　　
中　　華　　民　　國　　111 　年　　6 　　月　　7 　　日
                  民事第二庭法　官　陳威憲   
以上正本係照原本作成。
如對本判決上訴，須於判決送達後20日之不變期間內，向本院提
出上訴狀。如委任律師提起上訴者，應一併繳納上訴審裁判費。
中　　華　　民　　國　　111 　年　　6 　　月　　8 　　日
                            書記官  方瀅晴